# 求教陈版主，关于递延收益的问题

提问人：cpacpay 时间：2021-05-08 10:16:00
企业应收到与资产相关的政府补助 20 万元，目前已收到 10 万元，另外 10 万元一直未拨付，应当如何做账务处理，按照那个金额进行摊销？

回答人：chenyiwei
一般情况下，对此类政府补助建议按收付实现制原则确认，即仅就已实际收到的补助金额确认递延收益，并按已确认的递延收益为基础进行摊销。
后续再收到剩余的 10 万元时，再确认为递延收益，这部分递延收益在对应资产的剩余折旧年限内摊销。